【裁判字號】    98,易,826
【裁判日期】    980422
【裁判案由】    詐欺等
【裁判全文】
臺灣臺北地方法院刑事判決        九十八年度易字第八二六號
公  訴  人  臺灣臺北地方法院檢察署檢察官
被      告  乙○○
上列被告因詐欺等案件，經檢察官提起公訴（九十八年度偵緝字
第五八五號），嗣被告於準備程序中為有罪之陳述，經告以簡式
審判之旨，並聽取當事人之意見後，經本院合議庭裁定以簡式審
判程序審理，本院判決如下：
    主  文
乙○○竊盜，共罪，均累犯，各處有期徒刑肆月；又意圖為自
己不法之所有，以詐術使人將本人之物交付，累犯，處有期徒刑
肆月。應執行有期徒刑壹年貳月。
    事  實
一、乙○○於民國九十二年間，因違反職役職責案件，經軍事法
    院判處有期徒刑六月確定，於同年十二月十一日易科罰金執
    行完畢，又於九十三年間因犯竊盜罪、違反職役職責案件，
    分經臺灣苗栗地方法院以同年度苗簡字第七一二號判處有期
    徒刑三月確定、軍事法院判處有期徒刑一年六月確定，嗣經
    定其應執行有期徒刑一年九月確定，於九十五年八月二十三
    日縮刑期滿執行完畢，猶不知悔改，竟意圖為自己不法之所
    有，於附表所示之時間，至網友田正邦、丙○○、甲○○住
    處聊天，利用田正邦、丙○○、甲○○外出或沐浴之際，分
    別徒手竊取如附表所示之財物，得手後離去（各次竊盜時間
    、地點、被害人、犯罪方法、竊得財物均詳如附表所示）；
    又意圖為自己不法之所有，於九十七年八月間某日，向丁○○佯稱代為申辦一支行動電話搭配門號，即可獲取報酬新臺
    幣（下同）一萬元，並會立即辦理過戶手續，致丁○○誤信
    為真，陷於錯誤，於同年月二十三日下午某時許，與乙○○
    前往臺北火車站及西門町附近之遠傳、威寶、臺灣大哥大、
    亞太等電信公司門市申辦行動電話，並將所申辦之行動電話
    門號0000000000號、0000000000號、
    0000000000號、0000000000號、00
    00000000號、0000000000號，及行動電
    話七支（價值約四萬元）交付乙○○，嗣乙○○未依約給付
    報酬，亦未返還行動電話，丁○○始知受騙。
二、案經田正邦、丙○○訴由臺北市政府警察局大安分局、甲○○訴由臺北市政府警察局文山分局、丁○○訴由臺北市政府
    警察局中正第一分局報請臺灣臺北地方法院檢察署檢察官偵
    查起訴，嗣經本院合議庭裁定改以簡式審判程序審理。
    理  由
一、訊據被告乙○○對於上揭事實坦承不諱（見本院卷第十九頁
    反面、第二十六頁），核與證人即告訴人田正邦、丙○○、
    甲○○、丁○○指訴之情節相符（見臺灣臺北地方法院檢察
    署九十七年度偵字第二五○○二號偵查卷第六頁至第九頁、
    第二十一頁至第二十四頁、第十頁至第十三頁、臺灣臺北地
    方法院檢察署九十八年度偵字第三六五六號偵查卷第二頁至
    第五頁、臺灣臺北地方法院檢察署九十七年度偵字第二二七
    四四號偵查卷第三頁至第六頁、第三十八頁、第五十三頁至
    第五十四頁），並有臺灣大哥大行動通信網路業務服務申請
    書、遠傳行動電話服務申請書、威寶電信行動電話服務申請
    書、亞太電信行動電話服務申請書在卷可稽（見同上第二二
    七四四號偵查卷第八頁至第十三頁），足見被告任意性自白
    與事實相符，應堪採信。綜上，本案事證明確，被告竊盜及
    詐欺取財犯行，均堪認定，應依法論科。
二、核被告如附表所示三次犯行所為，均係犯刑法第三百二十條
    第一項竊盜罪；又核其向告訴人丁○○騙取行動電話及門號
    所為，係犯刑法第三百三十九條第一項詐欺取財罪。被告所
    犯上開數罪，犯意各別，行為互殊，應予分論併罰。另被告
    於九十二年間，因違反職役職責案件，經軍事法院判處有期
    徒刑六月確定，於同年十二月十一日易科罰金執行完畢，又
    於九十三年間因犯竊盜罪、違反職役職責案件，分經臺灣苗
    栗地方法院以同年度苗簡字第七一二號判處有期徒刑三月確
    定、軍事法院判處有期徒刑一年六月確定，嗣經定其應執行
    有期徒刑一年九月確定，於九十五年八月二十三日縮刑期滿
    執行完畢，有臺灣高等法院被告前案紀錄表存卷可按（見本
    院卷第二十八頁至第三十五頁），其前受徒刑之執行完畢，
    五年以內故意再犯本案有期徒刑以上之罪，為累犯，均應依
    刑法第四十七條第一項之規定加重其刑。爰審酌被告前有竊
    盜前科，有臺灣高等法院被告前案紀錄表在卷可參（見本院
    卷第二十九頁），素行不佳，且正值青年，不思以正途營生
    ，竟冀望不勞而獲竊取及詐得他人財物，所為損害告訴人，
    且危害社會治安匪淺，惟其犯罪後尚能坦承犯行，所得財物
    之價值亦非至鉅，及其犯罪之動機、目的、手段、生活狀況
    、智識程度等一切情狀，分別量處如主文所示之刑，並定其
    應執行之刑。
據上論斷，應依刑事訴訟法第二百七十三條之一第一項、第二百
九十九條第一項前段，刑法第三百二十條第一項、第三百三十九
條第一項、第四十七條第一項、第五十一條第五款，刑法施行法
第一條之一第一項、第二項前段，判決如主文。
本案經檢察官楊冀華到庭執行職務
中    華    民    國    98    年    4     月    22    日
                          臺灣臺北地方法院刑事第七庭
                              法      官  孫萍萍
以上正本證明與原本無異。
如不服本判決，應於收受送達後十日內向本院提出上訴書狀，並
應敘述具體理由；其未敘述上訴理由者，應於上訴期間屆滿後二
十日內向本院補提理由書（均須按他造當事人之人數附繕）「切
勿逕送上級法院」。
                              書  記  官  林義盛
中    華    民    國    98    年    4     月    22    日
附錄本案論罪科刑法條全文：
刑法第三百二十條
意圖為自己或第三人不法之所有，而竊取他人之動產者為竊盜罪
，處五年以下有期徒刑、拘役或五百元以下罰金。
意圖為自己或第三人不法之利益，而竊佔他人之不動產者，依前
項之規定處斷。
前二項之未遂犯罰之。
刑法第三百三十九條
意圖為自己或第三人不法之所有，以詐術使人將本人或第三人之
物交付者，處五年以下有期徒刑、拘役或科或併科一千元以下罰
金。
以前項方法得財產上不法之利益或使第三人得之者，亦同。
前二項之未遂犯罰之。


司法院資訊處製作；財團法人民間司法改革基金會備份。
